# 请教陈版主，房地产企业相关问题？

提问人：后来居上 时间：2014-01-21 15:32:21
陈版主，你好，问下我在审计房地产企业时，他们将自己开发的存货作为固定资产核算，那么我们需要他提供什么资料证明这些存货确实是作为固定资产核算的？ 需不需要他们企业提供公司股东大会或者董事会的相关文件？

回答人：chenyiwei
1 、根据该企业的章程和管理制度，确定该企业改变资产用途所需的决策权限和审批流程，要求其提供已经完整履行相关审批流程的证据。 2 、实地观察该房地产的使用情况，确定确实是为该企业自身的经营管理用途而在使用中，且预计在可预见的未来不会再改变该预定用途。

提问人：后来居上 时间：2014-01-21 21:22:33
那么获取该自用房屋产权证应该是必需的资料吧

回答人：chenyiwei
不一定，因为是自用固定资产，只要保证正常使用的权利不受限制即可。